【裁判字號】    91,簡上,810
【裁判日期】    920613
【裁判案由】    給付工程款
【裁判全文】
臺灣臺北地方法院民事判決  九十一年簡上字第八一○號
    上  訴  人  乙○○
    被上訴人    甲○○
右當事人間給付工程款事件，上訴人對於本院臺北簡易庭九十一年十月十四日第一審
判決（九十一年度北簡字第一二二三三號），提起上訴，本院判決如左：
    主    文
上訴駁回。
第二審訴訟費用由上訴人負擔。
    事    實
壹、上訴人方面
一、聲明：（二審卷第四八頁）
    原判決廢棄，被上訴人在第一審之訴駁回。第一、二審訴訟費用由被上訴人負擔
二、陳述：除與原審判決記載相同者予以引用外，補稱：
    被上訴人雖將汐止市○○街三巷四號五樓全真道教會汐止道場泥作、地磚、鋁門
    窗、衛生設備等工程（下稱：本件工程）施作完工，但是我並未請他施作，我只
    是介紹人。被上訴人所提出估價單並未經我簽收，刑事案件也不起訴，他在刑案
    所述工程總價只有新台幣（以下同）四萬多元，與本件金額不符。不能僅憑祝志
    雄說詞即認定有承攬關係（見二審卷第二二、二三、三三頁）
三、證據：援用原審所提證據。
貳、被上訴人方面：
一、聲明：（第四八頁）
    上訴駁回。第二審訴訟費用由上訴人負擔。
二、陳述：除與原審判決記載相同者予以引用外，補稱：
    是上訴人（全真道教會長，其子鄭政雄為秘書）叫我做本件工程，他不是介紹人
    ，是經過祝志雄找到我的，祝先生說他是上訴人的遠親。我寫估價單，上訴人說
    很符合他的預算。民間工程不一定有合約書；他認可，我就做了。工程中，上訴
    人說沒有錢，不過仍然付我三萬五千元，如果他不承認請我做工程，就不用給我
    三萬五千元。刑事案件金額與本案不一樣，可能是筆錄有筆誤，光是鋁門窗部分
    就四萬多元。（第三三頁）
三、證據：援用原審所提證據。
、本院依職權調取台灣士林地方法院檢察署九十年度偵字第八一０七號偵查卷。
    理    由
一、上訴人起訴主張：
    被上訴人乙○○與其子鄭政雄，在八十九年四月十八日，將本件工程交付被上訴
    人施作，總價二十九萬元，但乙○○僅支付三萬五千元，尚應支付被上訴人二十
    五萬五千元，為此訴請被上訴人支付二十五萬五千元，及支付令令送達次日起（
    即九十一年五月二十八日）按年息百分之五計算之利息。並提出估價單、證人祝
    志雄為證。
二、上訴人辯稱：自己並未委請被上訴人施作本件工程，也沒估價單簽認，而且民刑
    事案件金額不符。
三、經調查：
    (1)證人祝志雄證稱八十九年三、四月間曾接受上訴人委託，介紹被上訴人承攬人
      施作本件工程，該工程已完工（見一審卷第二八頁）。祝君與雙方並均僱傭、
      親屬關係，應不致偏袒被上訴人，且具結願負偽證刑責，其證詞應屬可信。
    (2)被上訴人復提出估價單一張（見支付命令卷），核與其主張工程款金額及祝君
      證詞相符。至於上訴人辯稱未經其簽認一節，由於承攬契約並不以書面為必要
      ，只需雙方就定作事項所為意思表示一致，契約即屬有效成立（參見民法第一
      百五十三條第一項）；估價單既與證詞所相符，上訴人辯解即非可取。
    (3)況且，被上訴人一再主張上訴人已支付三萬五千元工程款，上訴人亦不爭執，
      尤應認為雙方確有承攬關係存在。
    (4)至於上訴人聲稱民刑事案件金額不符一節；經調取台灣士林地方法院檢察署九
      十年度偵字第八一０七號偵查卷，被上訴人於筆錄即陳明本件工程價款為二十
      九萬元等情，並提出估價單影本為證（見該卷第二五至二六、三五頁）；另一
      告訴人徐永煌所主張工程款為四萬八千元（同卷第二三頁背面）。是以不起訴
      處分書所記載工程款四萬八千元係徐君所主張；被上訴人陳述並無矛盾。
四、從而，被上訴人依據承攬報酬請求權訴請上訴人支付二十五萬五千元，及支付令
    令送達次日起（即九十一年五月二十八日）按年息百分之五計算之利息，為有理
    由，原審因予准許，合於法律規定；上訴意旨認為原判決不當，聲請廢棄改判，
    為無理由，應予駁回。
五、據上論結，本件上訴為無理由，依民事訴訟法第四百三十六條之一第三項、第四
    百四十九條第一項、第七十八條，判決如主文。（一、二審訴訟費用係指法院所
    收取費用與送達費用，不含律師費等費用。）
中      華      民      國    九十二    年      六      月      十三    日
                                  臺灣臺北地方法院民事第二庭
                                      審判長法官  丁蓓蓓
                                            法官  汪漢卿
                                            法官  吳燁山
右正本證明與原本相符。
不得上訴第三審（參見民事訴訟法第四百三十六條之二、第四百六十六條）
中      華      民      國    九十二    年      六      月      十三    日
                                      法院書記官  柯月英


司法院資訊處製作；財團法人民間司法改革基金會備份。
